臺灣臺北地方法院刑事判決　　　　　　 93年度易緝字第198號
　　公　訴　人　臺灣臺北地方法院檢察署檢察官
　　被　　　告　甲○○
上列被告因違反毒品危害防制條例案件，經檢察官提起公訴（92
年度毒偵字第1600號），本院判決如下：
    主    文
甲○○施用第二級毒品，累犯，處有期徒刑壹年。
    犯罪事實
一、甲○○前於民國88年間，因違反毒品危害防制條例案件，經
    臺灣板橋地方法院判處有期徒刑8 月，嗣於89年間又因違反
    毒品危害防制條例案件，經本院判處有期徒刑6 月，再於90
    年間因犯竊盜罪、贓物罪經本院分別判處有期徒刑7月、2月
    ，上開各罪經定其應執行之刑為1 年10月，於91年10月29日
    假釋保護管束期滿執行完畢。詎其仍不知悔改，前已因施用
    第二級毒品安非他命，經臺灣板橋地方法院以88年度毒聲字
    第5049號裁定送觀察勒戒，認無繼續施用毒品傾向後，由臺
    灣板橋地方法院檢察署檢察官以88年度毒偵字第214 號不起
    訴處分，又因施用第二級毒品安非他命，經本院以88年度毒
    聲字第2868裁定送觀察勒戒，認無繼續施用毒品傾向，而由
    臺灣臺北地方法院檢察署檢察官以88年度毒偵字第1043號，
    以及臺灣板橋地方法院檢察署檢察官以88年度毒偵字第1850
    號不起訴處分，再因施用第二級毒品安非他命，由臺灣臺北
    地方法院檢察署檢察官聲請強制戒治，於90年7月6日強制戒
    治執行完畢釋放，並以89年度毒偵字第914 號、89年度毒偵
    字第4174號聲請簡易判決處刑，經本院89年度簡字第1353號
    判處有期徒刑6月，如易科罰金，以300元折算1 日確定。竟
    於強制戒治執行完畢釋放後5年內，即92年6月15日因案通緝
    為警查獲前96小時內某時，在不詳處所，以不詳方式、工具
    施用第二級毒品安非他命1 次。嗣經警採集尿液送驗後，始
    查知該情。
二、案經臺北市政府警察局北投分局報請臺灣臺北地方法院檢察
    署檢察官偵查起訴。
    理    由
一、訊據被告甲○○矢口否認有施用第二級毒品安非他命之犯行
    ，辯稱：扣案送驗尿液並非其尿液云云。惟查被告於92年 6
    月15日經臺北市政府警察局北投分局對其本人採集尿液等情
    ，業經證人即當時負責監督被告採尿過程之警員乙○○於本
    院結證屬實（參本院94年1 月17日審判筆錄第3至6頁），並
    經本院勘驗扣案尿液瓶裝外觀，製有勘驗筆錄及照片在卷可
    查。且本院經被告同意後當庭為其採集頭髮、唾液及尿液，
    ，經該局施以人類遺傳因子粒線體DNA（MtDNA）式序列鑑定
    法後，亦認為扣案送驗尿液之粒線體DNA（MtDNA）式HVI、
    HVII段序列與當庭為被告採集之尿液、唾液之相對應段序列
    皆為相符，因此認為扣案送驗尿液有可能（99.8% ）為受採
    人（即被告）或其母系之人所排放，有該局94年2 月22日調
    科肆字第09400052650 號鑑定通知書在卷可稽。而被告經警
    採集送驗之尿液，經施以酵素免疫學分析法（EIA ）及薄層
    層析法（TLC ）檢驗後，呈現安非他命類藥物陽性反應之結
    果，有臺北市立療養院煙毒尿液檢驗報告附卷可查（參偵查
    卷第5 頁），再經送請施以氣相層析質譜分析法（GC／MS）
    確認檢驗後，亦呈現甲基安非他命陽性反應結果，則有卷附
    明生生物科技股份有限公司濫用藥物檢體檢驗報告可證（參
    偵查卷第34頁）。此外，並有煙毒案件尿液送驗記錄簿1 紙
    附卷可參。而甲基安非他命經口服投與後約百分之70於24小
    時內自尿中排出，約百分之90於96小時內自尿中排出，其檢
    出與投與方式、投與量、個人體質、採尿時間與檢測儀器之
    精密度等諸多因素有關，因此僅憑尿液中呈安非他命陽性反
    應，並無法確實推算吸食時間距採尿時間長短，唯依上開資
    料推斷，最長可能不會超過4 日（即96小時），此經行政院
    衛生署藥物食品檢驗局81年2月8日藥檢壹字第157 號函示
    明確，是被告於為警採尿前96小時內某時施用第二級毒品安
    非他命之犯行，已可認定。次查被告於90年7月6日強制戒治
    執行完畢釋放等情，則有臺灣高等法院被告全國前案紀錄表
    1 份在卷可憑（參偵查卷第26至30頁）。本案事證明確，被
    告於強制戒治執行完畢釋放後5 年內施用第二級毒品之犯行
    堪以認定，其所為辯解，無非卸責之詞，不足採信，應依法
    論科。
二、查被告犯罪後，毒品危害防制條例雖已於92年7月9日修正公
    布，並於93年1月9日起施行，惟被告上開三犯以上施用第二
    級毒品之犯行，無論依修正前或修正後之規定，均應予以起
    訴、審判，並無修正前規定較有利於被告之情形，依刑法第
    2條第1項前段，自應適用裁判時即修正後之毒品危害防制條
    例論處。另查安非他命屬於毒品危害防制條例第2條第2項第
    2 款所指之第二級毒品。是核被告所為，係犯毒品危害防制
    條例第10條第2 項之施用第二級毒品罪。被告持有第二級毒
    品安非他命之目的，在於供己吸食，其施用毒品前持有毒品
    之低度行為，自應為施用之高度行為所吸收，不另論罪。公
    訴意旨於事實欄雖記載被告基於概括犯意連續施用第二級毒
    品安非他命，惟已於審理時更正為上開事實欄記載之犯罪事
    實，附此敘明。末查被告有如事實欄記載之前案記錄，有臺
    灣高等法院被告全國前案紀錄表1份可查，5年以內再犯本件
    有期徒刑以上之罪，為累犯，應依刑法第47條規定加重其刑
    。爰審酌被告素行不佳，多次施用毒品經觀察、勒戒及強制
    戒治後，仍無法戒除毒癮，顯見其自制性薄弱，不僅戕害己
    身，更造成毒品之流通，且於本院審理中狡辯犯行，態度不
    佳，及其智識程度及生活狀況等一切情狀，量處如主文所示
    之刑。至於被告施用第二級毒品所使用之工具，並未扣案，
    未免將來執行之困難，爰不予宣告沒收，附此敘明。
據上論斷，應依刑事訴訟法第299條第1項前段，毒品危害防制條
例第10條第2項，刑法第11條前段、第2條第1 項前段、第47條，
判決如主文。
本案經檢察官張志全到庭執行職務
中    華    民    國     94    年    3    月    28    日
                     刑事第四庭  審判長 法  官  黃雅芬
                                        法  官  吳定亞
                                        法  官  余明賢
以上正本證明與原本無異。
如不服本判決，應於判決送達後10日內向本院提出上訴狀（應抄
附繕本）。
                                        書記官  廖純瑜
中    華    民    國     94    年    3    月    28    日
附錄本案論罪科刑法條
修正前毒品危害防制條例第10條第2項
施用第二級毒品者，處3年以下有期徒刑。
